# 关于存货差异对审计报告的影响

提问人：ll1306 时间：2010-10-22 15:47:00
存货期初账面数与仓库数量不一致，账面比库房实物多将近 200 万公斤，影响较大，上期审计报告对此出具保留意见，本期 10 月根据实盘数调整账面数，差异计入本期主营业务成本，本期审计报告是否可以对存货不再保留？请大家指教，谢谢！

回答人：chenyiwei
请对照 1511 号准则（比较数据）中的相关原则处理。需要关注：（ 1 ）将差额全部计入本期损益是否恰当；（ 2 ）虽然期末余额已经调整准确，但前期比较数据（期初存货余额和上期销售成本）是否可以消除潜在错报。